臺灣臺北地方法院刑事判決　　　　　　 100年度易字第2853號
公　訴　人　臺灣臺北地方法院檢察署檢察官
被　　　告　楊青瑋
上列被告因竊盜案件，經檢察官提起公訴（100 年度偵字第2353
1 號），本院判決如下：
    主  文
楊青瑋竊盜，處拘役伍拾日，如易科罰金，以新臺幣壹仟元折算
壹日。
    事  實
一、楊青瑋前於民國95年間，因竊盜案件，經臺灣板橋地方法院
    檢察署檢察官認案件輕微，所生危害尚小，以95年度速偵字
    第933 號不起訴處分；於97年間，因竊盜案件，經臺灣板橋
    地方法院以98年度簡字第472 號判決判處罰金新臺幣（下同
    ）5,000 元確定；同年間，因竊盜案件，經同法院以98年度
    簡字第472 號判決判處罰金10,000元確定；於99年間，因竊
    盜案件，經同法院以99年度簡字第2952號判決判處拘役15日
    確定；同年間，因竊盜案件，經同法院以99年度簡字第7294
    號判決判處拘役15日，楊青瑋上訴後，經同法院以99年度簡
    上字第1134號判決上訴駁回確定；於100 年間，因竊盜案件
    ，經同法院以100 年度簡字第3655號判決判處拘役20日確定
    ，於100 年10月23日拘役執行完畢出監。詎其仍不知悔改，
    意圖為自己不法之所有，於100 年11月8 日下午1 時18分許
    ，在新北市○○區○○路15號「禾臻服飾店」內，徒手竊取
    懸掛該店外展示架上女用服飾2 件（價值約200 元），得手
    欲離去時，經該店店員蔡彤雨及時發現、追出店外攔下，並
    報警查獲。
二、案經蔡彤雨訴由新北市政府警察局新店分局報告臺灣臺北地
    方法院檢察署檢察官偵查起訴。
    理  由
壹、程序部分：
一、按除簡式審判程序、簡易程序及第376 條第1 款、第2 款所
    列之罪之案件外，第一審應行合議審判，96年7 月4 日修正
    公布之刑事訴訟法第284 條之1 定有明文。查本案被告楊青
    瑋涉犯刑法第320 條第1 項竊盜罪，屬刑事訴訟法第376 條
    第2 款所列之罪，揆諸上開規定，本案第一審無庸行合議審
    判，合先敘明。
二、按被告以外之人於審判外之言詞或書面陳述，除法律有規定
    者外，不得作為證據，刑事訴訟法第159 條第1 項定有明文
    ；復按被告以外之人於審判外之陳述，雖不符前4 條之規定
    ，而經當事人於審判程序同意作為證據，法院審酌該言詞陳
    述或書面陳述作成時之情況，認為適當者，亦得為證據；當
    事人、代理人或辯護人於法院調查證據時，知有第159 條第
    1 項不得為證據之情形，而未於言詞辯論終結前聲明異議者
    ，視為有前項之同意；同法第159 條之5 規定甚明。查被告
    就本案所引供述證據之證據能力均不予爭執，迄至言詞辯論
    終結亦未對該等證據之證據能力聲明異議（見本院卷第28至
    32頁），本院審酌該筆錄作成時，核無違法取證或其他瑕疵
    ，認以之作為本案證據為適當，自有證據能力。
貳、實體部分：
一、上揭犯罪事實，業據被告楊青瑋於本院審理時坦承不諱（見
    本院卷第30頁背面），核與證人即告訴人蔡彤雨證述情節一
    致（見臺灣臺北地方法院檢察署100 年度偵字第23531 號卷
    〈下稱偵卷〉第5 至6 頁），並有新北市政府警察局新店分
    局搜索扣押筆錄、扣押物品目錄表、贓物領據各1 份、現場
    暨贓物相片4 張附卷可資參照（見偵卷第10至11、13至14、
    19頁），足認被告任意性自白與事實相符，本案事證明確，
    被告犯行可堪認定，應予依法論科。
二、核被告所為，係犯刑法第320 條第1 項竊盜罪。爰審酌被告
    正值壯年，不思以正途賺取財物，前有多次竊盜前科（未構
    成累犯），有臺灣高等法院被告前案紀錄表、上揭不起訴處
    分書、判決書影本各1 份存卷可查，竟於拘役執行完畢不至
    1 個月時間，再犯本案竊盜犯行，顯見其並未記取先前多次
    論罪科刑之教訓，尊重他人財產權之法治意識薄弱，應予非
    難，惟參以本案所竊財物價值約200 元，所生危害尚屬輕微
    ，徒手行竊手段亦屬單純，被告犯罪後終能坦承犯行，尚具
    悔意，犯罪後態度尚可，暨其智識程度為大學肄業，目前無
    業，領取政府殘障補助4,000 元、租屋補助2,400 元維生，
    並無其他經濟收入，無其他親屬待扶養等一切情狀，量處如
    主文所示之刑，並諭知易科罰金之折算標準。
據上論斷，應依刑事訴訟法第284 條之1 、第299 條第1 項前段
，刑法第320 條第1 項、第41條第1 項前段，刑法施行法第1 條
之1 第1 項、第2 項前段，判決如主文。
本案經檢察官林妙蓁到庭執行職務。
中    華    民    國   100    年    12    月    9     日
                  刑事第八庭    法  官  湯千慧
以上正本證明與原本無異。
如不服本判決應於收受送達後10日內向本院提出上訴書狀，並應
敘述具體理由；其未敘述上訴理由者，應於上訴期間屆滿後20日
內向本院補提理由書（均須按他造當事人之人數附繕）「切勿逕
送上級法院」。
                                書記官  游雅鈞
中    華    民    國   100    年    12    月    12    日
附錄本案論罪科刑法條全文
中華民國刑法第320條
（普通竊盜罪、竊佔罪）
意圖為自己或第三人不法之所有，而竊取他人之動產者，為竊盜
罪，處5  年以下有期徒刑、拘役或 5 百元以下罰金。
意圖為自己或第三人不法之利益，而竊佔他人之不動產者，依前
項之規定處斷。
前二項之未遂犯罰之。